臺灣高等法院刑事裁定
109年度抗字第1391號
抗  告  人
即 受刑 人  丁國原



上列抗告人即受刑人因聲請定其應執行刑案件，不服臺灣新北地
方法院中華民國109年7月31日裁定（109年度聲字第2986號），
提起抗告，本院裁定如下：
    主  文
抗告駁回。                                             
    理  由
一、原裁定意旨略以：抗告人即受刑人丁國原（下稱受刑人）因
    犯如附表所示之罪，經判處如附表所示之刑，且附表所示之
    罪均於附表編號1裁判確定前所犯，有本院被告前案紀錄表
    及判決書附卷可憑，又附表編號2所示之罪所處之刑不得易
    科罰金，附表編號1、3、4得易科罰金，惟受刑人業已請求
    檢察官就上揭各罪合併定其應執行刑，有定刑聲請切結書在
    卷可查，而聲請人以臺灣新北地方法院（下稱新北地院）為
    案件犯罪事實最後判決之法院，聲請定其應執行之刑，新北
    地院審核認聲請為正當，應予准許。且審酌附表所示之罪所
    侵害者復均非具有不可替代性、不可回復性之個人法益，責
    任非難重複之程度較高，應可酌定較低之應執行刑，復參以
    附表編號3、4前經定應執行有期徒刑5月等一切情狀，爰裁
    定應執行有期徒刑1年2月等語。
二、抗告意旨略以：原裁定未因數罪併罰而減輕受刑人之刑度，
    反而加重刑度，請求撤銷原裁定，重新酌定應執行刑等語。
三、按裁判確定前犯數罪者，併合處罰之；就得易科罰金之罪與
    不得易科罰金之罪，受刑人請求檢察官聲請定應執行刑者，
    依刑法第51條規定，定其應執行之刑。即宣告多數有期徒刑
    者，於各刑中之最長期以上，各刑合併之刑期以下定其刑期
    ，但不得逾30年，此為刑法第50條、第51條第5款及第53條
    所明定。又數罪併罰中之一罪，依刑法規定得易科罰金，若
    因與不得易科之他罪併合處罰結果而不得易科罰金時，原可
    易科部分所處之刑，自亦無庸為易科罰金折算標準之記載。
    次按，數罪併罰之定應執行之刑，係出於刑罰經濟與責罰相
    當之考量，並非予以犯罪行為人或受刑人不當之利益，為一
    種特別的量刑過程，相較於刑法第57條所定科刑時應審酌之
    事項係對一般犯罪行為之裁量，定應執行刑之宣告，乃對犯
    罪行為人本身及所犯各罪之總檢視，除應考量行為人所犯數
    罪反應出之人格特性，並應權衡審酌行為人之責任與整體刑
    法目的及相關刑事政策，在量刑權之法律拘束性原則下，依
    刑法第51條第5款之規定，採限制加重原則，以宣告各刑中
    之最長期為下限，各刑合併之刑期為上限，但最長不得逾30
    年，資為量刑自由裁量權之外部界限；並應受法秩序理念規
    範之比例原則、平等原則、責罰相當原則、重複評價禁止原
    則等內部抽象價值要求，使以輕重得宜，罰當其責。個案之
    裁量判斷，除非有全然喪失權衡意義或其裁量行使顯然有違
    比例、平等諸原則之裁量濫用情形，否則縱屬犯罪類型雷同
    ，仍不得將不同案件裁量之行使逕予比附援引（最高法院10
    0年度台上字第21號、103年度台抗字第319號裁判意旨參照
    ）。是所定執行刑之多寡，係屬實體法上賦予法院依個案自
    由裁量之職權，如所為裁量未逾上述法定範圍，且無濫權情
    形，即無違法可言。
四、本院查：
(一)本件受刑人犯如附表所示之罪，經分別判處如附表所示之刑
    ，先後確定在案。上開附表編號1至4所示數罪分別均係附表
    編號1裁判確定前所犯，而有二以上裁判，原審法院因依檢
    察官及受刑人之聲請（茲據檢察官依受刑人就附表所示各罪
    請求聲請定其應執行之刑見卷附受刑人定刑聲請切結書，見
    執聲卷第3頁），就附表編號1至4所示各罪，定其應執行之
    刑。依受刑人所犯附表編號1至4各罪之宣告刑，最長期之刑
    為有期徒刑7月，合併刑期為有期徒刑1年6月，原裁定於此
    範圍內，併考量附表編號3、4所示之罪曾經新北地院以109
    年度訴緝字第30號判決應執行有期徒刑5月，酌定其應執行
    之刑為有期徒刑1年2月。綜觀本件原審裁定之刑度並未逾越
    法律之外部性界限，亦無明顯濫用裁量權而有違反法律內部
    性界限之情形，於法自無違誤。
(二)抗告意旨以原裁定未因數罪併罰而減輕受刑人之刑度，反而
    加重刑度云云，揆諸前開說明，容有誤會。又本案附表各編
    號所示之罪均係罪質相同之施用毒品案件，原審已斟酌受刑
    人犯罪行為之不法與罪責程度等因素所為定刑之裁斷，考量
    案情併予適度減少總刑期，對受刑人所犯如附表所示之罪再
    給予適度之刑罰折扣，而裁定如前述之應執行刑裁定，無明
    顯喪失權衡或有違比例、平等原則之情。綜上所述，抗告意
    旨並無理由，應予駁回。
據上論斷，應依刑事訴訟法第412條，裁定如主文。 
中　　華　　民　　國　　109 　年　　8 　　月　　24　　日
                  刑事第三庭    審判長法　官  張惠立
                                      法　官  張江澤
                                      法　官  劉兆菊
以上正本證明與原本無異。
如不服本裁定，應於收受送達後五日內向本院提出再抗告狀。
                                      書記官  陳佳微
中　　華　　民　　國　　109 　年　　8 　　月　　24　　日
附表：受刑人丁國原定應執行刑案件一覽表
編號  1 2 3 罪名  毒品危害防制條例 毒品危害防制條例 毒品危害防制條例 宣告刑  有期徒刑4月 有期徒刑7月 有期徒刑3月 犯罪日期  105/01/05 105年7月23日21時16分許為警採尿送驗回溯26小時內之某時 105/06/19 偵查機關年度案號  新北地檢105年度毒偵字第607號 新北地檢105年度毒偵字第6251、7610號 新北地檢105年度毒偵字第6251、7610號 最後事實審 法院 新北地院 新北地院 新北地院  案號 105年度簡字第3886號 109年度訴緝字第30號 109年度訴緝字第30號  判決日期 105/06/30 109/05/29 109/05/29 確定判決 法院 新北地院 新北地院 新北地院  案號 105年度簡字第3886號 109年度訴緝字第30號 109年度訴緝字第30號  確定日期 105/08/04 109/06/30 109/06/30 得否易科罰金  是 否 是 備註  新北地檢109年度執緝字第1335號 新北地檢109年度執字第9360號 新北地檢109年度執字第9359號(編號3、4之罪應執行有期徒刑5月) 

編號  4   罪名  毒品危害防制條例   宣告刑  有期徒刑4月   犯罪日期  105/07/23   偵查機關年度案號  新北地檢105年度毒偵字第6251、7610號   最後事實審 法院 新北地院    案號 109年度訴緝字第30號    判決日期 109/05/29   確定判決 法院 新北地院    案號 109年度訴緝字第30號    確定日期 109/06/30   得否易科罰金  是   備註  新北地檢109年度執字第9359號(編號3、4之罪應執行有期徒刑5月)